【裁判字號】    97,交上易,75
【裁判日期】    971003
【裁判案由】    過失傷害
【裁判全文】
臺灣高等法院高雄分院刑事判決        97年度交上易字第75號
上  訴  人  臺灣高雄地方法院檢察署檢察官
被      告  甲○○
上列上訴人因被告過失傷害案件，不服臺灣高雄地方法院97年度
交易字第6 號中華民國97年7 月17日第一審判決（起訴案號：臺
灣高雄地方法院檢察署96年度偵緝字第3722號），提起上訴，本
院判決如下：
    主  文
上訴駁回。
    事實及理由
一、本案經本院審理結果，認第一審以被告甲○○犯過失傷害致
    人重傷罪，判處有期徒刑4 月，減為有期徒刑2 月，如易科
    罰金，以新台幣1 千元折算1 日。核其認事用法及量刑均無
    不當，應予維持，並引用第一審判決書記載之事實、證據及
    理由（如附件）。
二、檢察官據告訴人請求上訴意旨略以：被告駕車撞傷被害人吳
    浪江，至被害人吳浪江受有頭部外傷合併顱骨骨折、左側硬
    腦膜下出血，現因中樞神經極度障礙，導致意識不清、失語
    、肢體癱瘓，已達重傷害之程度。而被告肇事後至今未與告
    訴人達成和解，對賠償事宜置之不理，然原審竟僅量處被告
    有期徒刑4 月，經減刑為有期徒刑2 月，並得易科罰金，被
    告因而無須入獄服刑，量刑顯屬過輕，難令人甘服等語，提
    起上訴，指摘原判決不當。
三、經查：按關於刑之量定，係實體法上賦予法院得為自由裁量
    之事項，倘其未有逾越法律所規定之範圍，或濫用其權限，
    即不得任意指摘為違法（最高法院75年度台上字第7033號判
    例意旨參照）。且在同一犯罪事實與情節，如別無其他加重
    或減輕之原因，下級審量定之刑，亦無過重或失輕之不當情
    形，則上級審法院對下級審法院之職權行使，原則上應予尊
    重（最高法院85年度台上字第2446號判決意旨參照）。查原
    審已斟酌被告未能謹慎駕車，過失致生交通事故，被害人吳
    浪江所受傷害非輕，其犯罪後迄未與被害人家屬達成和解，
    亦無適當之賠償，行為實屬不該；惟其符合自首減輕其刑規
    定，並無科處有期徒刑以上之刑前科紀錄，有臺灣高等法院
    被告前案紀錄表1 份附卷可參，又被告雖有未注意車前狀況
    及兩車併行間隔之過失，然被害人左轉車未禮讓直行車先行
    ，屬無路權之一方，復未注意車前狀況及兩車併行之間隔，
    應負主要過失責任，及雙方未能和解係因賠償金額尚有爭執
    ，被告認索賠金額過高等一切情狀，量處有期徒刑4 月，並
    考量被告目前在工地做工，育有子女1 人甫滿周歲，與妻子
    已經分手等情，諭知如易科罰金以新台幣1 千元折算1 日之
    標準。並敘明被告犯罪後，中華民國96年罪犯減刑條例業於
    96年6 月15日修正公布，並自同年7 月16日施行。本件被告
    犯罪時間係在96年4 月24日減刑基準日之前，復無同條例第
    3 條、第5 條限制減刑之除外情形，應依該條例第2 條第1
    項第3 款之規定，減其宣告刑期2 分之1 為有期徒刑2 月，
    並諭知相同易科罰金之折算標準，以資懲儆。本院審酌本罪
    為1 年以下有期徒刑，被告肇事後旋即報警，並向到場處理
    之員警表明為肇事之人自首接受裁判，符合自首之要件，而
    予減輕其刑，另被害人左轉車未禮讓直行車先行，復未注意
    車前狀況及兩車併行之間隔，應負主要過失之責，又被告犯
    罪時間在96年4 月24日減刑基準日之前，符合中華民國96年
    罪犯減刑條例規定，故量處上開之刑等情，認原審已就刑法
    第57條揭示之各種量刑條件妥為斟酌，難謂有何違法失當之
    處。告訴人雖主張被告開快車超速橫越中安路，高速超車從
    被害人車後衝撞等情，惟並未舉證以實其說，且與肇事現場
    圖及雙方車輛撞擊痕跡不符，自難採信；又告訴人陳稱被告
    肇事後畏罪改名潛逃，見死不救，殺人未遂云云，然被告肇
    事後旋即報警，並向到場處理之員警表明為肇事之人自首接
    受裁判，符合自首之要件，並未畏罪潛逃，亦無見死不救，
    告訴人指陳各節，核與卷證資料不符，顯有誤會。是檢察官
    上訴，指摘原審量刑過輕，請求撤銷原審判決，為無理由，
    應予駁回。
五、據上論斷，應依刑事訴訟法第368 條、第373 條，判決如主
    文。
本案經檢察官方娜蓉到庭執行職務。
中    華    民    國    97    年    10    月    3     日
                  刑事第九庭    審判長法  官  莊秋桃
                                      法  官  謝宏宗
                                      法  官  裕斗
以上正本證明與原本無異。
本判決不得上訴。
中    華    民    國    97    年    10    月    3     日
                                      書記官  張宗芳


司法院資訊處製作；財團法人民間司法改革基金會備份。
